【裁判字號】    96,交聲,1618
【裁判日期】    970212
【裁判案由】    違反道路交通管理處罰條例聲明異議
【裁判全文】
臺灣臺北地方法院交通事件裁定        96年度交聲字第1618號
異  議  人  甲○○
                      2樓
上列異議人因違反道路交通管理處罰條例案件，對於臺北市政府
警察局信義分局交通分隊民國96年11月23日北市警信分交字第09
633071500 號書函，聲明異議，本院裁定如下：
    主  文
異議駁回。
    理  由
一、本件聲明異議意旨略以：臺北市政府警察局信義分局交通分
    隊舉發異議人甲○○於民國96年11月17日下午5 時37分許，
    駕駛車牌號碼LM5-631 號重型機車，行經臺北市○號道路與
    松壽路交岔口（新光三越百貨信義新天地A11 館東側）時，
    未依指向標線及「禁止進入」標誌之指示，逕沿南往北方向
    逆向行駛，經分隊員警當場攔查製單舉發；惟異議人辯稱伊
    當時當時在尋找車位，並非逆向行駛，爰聲請撤銷原處分。
二、按受處分人不服道路交通管理處罰條例第八條主管機關所為
    之處罰，得於接到裁決書之翌日起20日內，向管轄地方法院
    聲明異議，道路交通管理處罰條例第87條第1 項定有明文。
    是得向法院聲明異議之標的，自以公路交通主管機關所設交
    通裁決單位就交通違規事件所為處罰之裁決處分為限，尚不
    及於交通勤務警察或依法執行交通稽查任務人員舉發違反道
    路交通管理事件之行政處分。道路交通管理條處罰條例及道
    路交通案件處理辦法，均未定有裁決處分作成前得預為聲明
    不服之規定，刑事訴訟法第349 條但書「判決宣示後送達前
    之上訴，亦有效力」之規定，性質上即非處理道路交通違規
    事件所得準用，從而於裁決單位裁決前，逕就交通違規舉發
    聲明異議，應認聲明異議不合法律上之程式，此參諸臺灣高
    等法院89年度交抗字第68號裁定之意旨自明。
三、經查，本件異議人甲○○提出申訴後，受理申訴案件之交通
    部公路總局臺北區監理所板橋監理站發函請原舉發機關說明
    查處情形，遂經臺北市政府警察局信義分局以96年11月23日
    北市警信分交字第09633071500 號書函覆以交通違規事實明
    確，異議人於96年11月28日收受該書函，逕具狀就該書函聲
    明異議等情，有聲明異議狀及異議人傳真之臺北市政府警察
    局信義分局書函各1 份附卷可考，堪認異議人本件聲明異議
    之對象為臺北市政府警察局信義分局上開書函，而非交通部
    公路總局臺北區監理所板橋監理站之裁決處分。再經本院電
    詢臺北市交通事件裁決所轉交通部公路總局臺北區監理所板
    橋監理站覆以：異議人確僅就本件交通違規事件提出申訴，
    該所尚未依違反道路交通管理事件統一裁罰基準及處理細則
    第41條第4 項規定填製裁決書，此有本院公務電話紀錄附卷
    可考。是異議人係於交通裁決單位裁決前，逕就臺北市政府
    警察局信義分局之書函，向本院聲明異議，揆諸前開法條規
    定及說明，其異議程序自非適法，且依其情形無從補正，自
    應予以駁回。
四、據上論斷，依道路交通案件處理辦法第18條，裁定如主文。
中    華    民    國    97    年    2     月    12    日
                  交通法庭  法  官  林晏如
上正本證明與原本無異。
如不服本裁定，應於裁定送達後5日內向本院提出抗告狀。
                            書記官  吳俊龍
中    華    民    國    97    年    2     月    12    日


司法院資訊處製作；財團法人民間司法改革基金會備份。
